【裁判字號】    92,易,625
【裁判日期】    921225
【裁判案由】    妨害自由
【裁判全文】
臺灣彰化地方法院刑事判決                          九十二年度易字第六二五號
    公  訴  人  臺灣彰化地方法院檢察署檢察官
    被      告  丙○○
右列被告因妨害自由案件，經檢察官提起公訴（九十二年度偵字第二九一五號），本
院判決如左：
    主      文
丙○○以加害生命、身體之事，恐嚇他人致生危害於安全，處拘役拾日，如易科罰
金，以佰元折算壹日。
    事      實
一、丙○○於民國九十二年元月二十三日十六時四十五分許，前往彰化縣溪湖鎮○○
    街二○二號乙○○代書事務所處，欲找乙○○商討土地代辦事宜，恰巧乙○○外
    出不在，丙○○因不滿乙○○處理代辦案件之情形，竟憤而以言詞向乙○○代書
    事務所人員吳宛琳（乙○○之妻）、顏美雯等人恐嚇稱：「叫乙○○快回來，如
    果沒有，要糾合和美地區的人來打死他，並且砸毀乙○○代書處，使他無法營業
    」等語，致使吳宛琳、顏美雯二人心生畏懼，乙○○返家後獲悉此事，亦因恐懼
    而報警處理。
二、案經乙○○訴由彰化縣警察局溪湖分局報請台灣彰化地方法院檢察署檢察官偵查
    起訴。
    理      由
一、訊據被告丙○○矢口否認有為右揭犯行，辯稱：伊委託告訴人乙○○代辦一筆土
    地案件，但告訴人一直處理不好，故當日前往事務所要找告訴人拿回委任狀，準
    備解除委任，因為聽說告訴人前妻不久前過世，就問證人吳宛琳「乙○○是不是
    剛死了一個老婆」，但伊不知證人吳宛琳是告訴人再婚之妻子，可能因此使證人
    吳宛琳不高興，才會誣陷伊云云。經查：右揭犯罪事實，業據證人吳宛琳於本院
    審理時證述詳實，並經在場證人顏美雯（即告訴人所僱用之人員），及證人楊慶
    南（即告訴人之客戶）於偵訊中證述詳實，且互核一致。證人顏美雯證稱：「當
    天丙○○進來，他說要乙○○回來，不然要叫和美的兄弟打給他死」，另證人楊
    慶南證稱：「只覺得他（指被告）蠻兇悍的，一進門就問乙○○，叫他出來，他
    當時強調他是他姑姑叫來，若不出來，他要叫『和美仔』來，今日事他要處理到
    底」、「我心想待會不知道會發生何事，所以想先離開」等語。衡諸證人顏美雯
    及楊慶南與被告素不相識，且無嫌隙，自無任意攀誣被告之理，益徵告訴人及證
    人吳宛琳所指述之情節與實情相符。被告辯稱沒有恐嚇云云，應係事後卸責之詞
    ，不足採信。綜上，本件事證明確，被告犯行堪以認定。
二、核被告丙○○所為，係犯刑法第三百零五條之恐嚇危害安全罪。爰審酌被告因不
    滿告訴人處理土地案件而出言恐嚇之犯罪動機，及其所為前述言論致告訴人及證
    人吳宛琳受到恐嚇驚嚇之程度，暨被告矢口否認犯行之態度等一切情狀，量處如
    主文所示之刑，並諭知易科罰金之折算標準，以示懲戒。
據上論斷，應依刑事訴訟法第二百九十九條第一項前段，刑法第三百零五條、第四十
一條第一項前段，罰金罰鍰提高標準條例第一條前段、第二條，判決如主文。
本案經檢察官甲○○到庭執行職務。
中      華      民      國      九十二      年    十二    月    二十五  日
                                臺灣彰化地方法院刑事第三庭
                                    審判長法官 余 仕 明
                                    法      官 簡 婉 倫
                                    法      官 黃 玉 齡
右正本證明與原本無異。
如不服本判決，應於判決送達後十日內向本院提出上訴狀( 須附繕本 )。
告訴人或被害人對於判決如有不服具備理由請求檢察官上訴者，其上訴期間之計算係
以檢察官收受判決正本之日期為準。
                                   法院書記官  許 騰 云
中      華      民      國      九十二      年    十二    月    二十五  日
附錄本案論罪科刑法條全文：
中華民國刑法第三百零五條：
以加害生命、身體、自由、名譽、財產之事，恐嚇他人致生危害於安全者，處二年以
下有期徒刑、拘役或三百元以下罰金。


司法院資訊處製作；財團法人民間司法改革基金會備份。
